【裁判字號】    98,易,1668
【裁判日期】    980701
【裁判案由】    竊盜
【裁判全文】
臺灣臺北地方法院刑事判決              98年度易字第1668號
公  訴  人  臺灣臺北地方法院檢察署檢察官
被      告  乙○○
                    （現於臺灣臺北看守所羈押中）
上列被告因竊盜案件，經檢察官提起公訴（98年度偵字第12745
號），被告就被訴事實為有罪之陳述，經告知簡式審判程序之旨
，並聽取當事人之意見後，本院裁定認為適宜進行簡式審判程序
，茲判決如下：
    主    文
乙○○竊盜，累犯，處有期徒刑柒月。
    犯罪事實
一、乙○○前於民國90年間因竊盜案件，先後經本院以90年度簡
    字第2320號、90年度簡字第4326號判決各判處有期徒刑6月
    ，並先後於90年11月29日、91年8月19日易科罰金執行完畢
    ；再於92年間因竊盜案件，經本院以92年度易字第495號判
    決判處有期徒刑7月，並經臺灣高等法院以92年度上易字第
    1354號判決駁回上訴確定，於92年8月13日入監，93年3月12
    日縮刑期滿執行完畢；復於94年間因竊盜案件，經本院以94
    年度易字第1116號判決判處有期徒刑6月，於94年11月1日確
    定，並於95年9月26日易科罰金執行完畢；又於94年12月31
    日因竊盜案件，經本院以95年度易字第1235號判決有期徒刑
    7月，並經臺灣高等法院以95年度上易字第1693號判決駁回
    上訴確定，並與97年間因竊盜案件，經本院以97年度易字第
    785號判決有期徒刑6月部分，於97年2月2日入監執行，並於
    97年11月13日徒刑易科罰金出監執行完畢。詎其猶不知悔改
    ，仍意圖為自己不法之所有，於98年5月25日15時許，在臺
    北市○○區○段5號世貿一館展覽場內，見會場內人潮擁擠，
    而趁甲○○未加注意之際，伸手進入甲○○側背包內，竊取
    該側背包內之黑色長夾1只（內含新臺幣【下同】1,800元、
    信用卡10張、身分證、健保卡、駕照），得手後將1,800 元
    放入其所有之粉紅色手提袋內，並於將上開黑色長夾、信用
    卡10張、身分證、健保卡、駕照丟棄於展覽場內女用廁所門
    口垃圾桶之際，為警當場查獲，並扣得1,800元、黑色長夾
    、信用卡10張、身分證、健保卡、駕照（均據甲○○領回）
    等物。
二、案經臺北市政府警察局刑事警察大隊報請臺灣臺北地方法院
    檢察署檢察官偵查起訴。
    理  由
一、按刑事訴訟法第273條之1規定除被告所犯為死刑、無期徒刑
    、最輕本刑為3年以上有期徒刑之罪、或高等法院管轄第一
    審案件者外，於審判期日前之程序進行中，被告先就被訴事
    實為有罪之陳述時，審判長得告知被告簡式審判程序之旨，
    並聽取當事人、代理人、辯護人及輔佐人之意見後，裁定進
    行簡式審判程序。經查，本件被告李國興被訴竊盜一案，非
    前開不得進行簡式審判程序之案件，經被告於本院審理程序
    時就被訴事實為有罪之陳述，且經本院告知被告簡式審判程
    序之旨，聽取被告及檢察官之意見後，爰依上開刑事訴訟法
    第273條之1之規定，當庭裁定改依簡式審判程序審判之，合
    先敘明。
二、上揭事實，業據被告乙○○於警詢、偵訊、本院準備程序及
    審理時供承不諱，核與被害人甲○○於警詢時之指訴情節相
    符（見偵查卷第10至第12頁），並有臺北市政府警察局刑事
    警察大隊扣押筆錄、扣押物品目錄表、被害人甲○○所出具
    之贓物認領保管單1紙及查獲1,800元、信用卡、黑色長夾之
    照片1張在卷可稽（見偵查卷第13頁、第15至18頁、第68頁
    ），足信被告前述出於任意性之自白，確與事實相符。本件
    事證明確，被告上開竊盜犯行堪以認定，應予依法論科。
三、核被告之所為，係犯刑法第320條第1項之竊盜罪。被告前於
    於94年12月31日因竊盜案件，經本院以95年度易字第1235號
    判決有期徒刑7月，並經臺灣高等法院以95年度上易字第169
    3號判決駁回上訴確定，並與97年間因竊盜案件，經本院以
    97年度易字第785號判決有期徒刑6月部分，於97年2月2日入
    監執行，並於97年11月13日徒刑易科罰金出監執行完畢，此
    有臺灣高等法院被告前案紀錄表1份在卷可稽，其於有期徒
    刑執行完畢後，五年以內再犯本件有期徒刑以上之罪，為累
    犯，應依刑法第47條第1項之規定，加重其刑。爰審酌被告
    前已有如事實欄所載之多次竊盜前科，且曾入監服刑，詎仍
    不知悔悟，再犯本件竊盜犯行，又其犯罪手段、地點係於公
    眾出入場所所為，且一犯再犯，其惡性非輕，惟念其所竊取
    之金額非鉅，對於被害人之損害尚微，被害人亦表示不提出
    告訴，及智識程度、家庭狀況，於犯罪後均能坦承犯行，犯
    後態度尚稱良好等一切情狀，量處如主文所示之刑。
據上論斷，應依刑事訴訟法第284條之1、第273條之1第1項、第2
99條第1項前段，刑法第320條第1項、第47條第1項，刑法施行法
第1條之1，判決如主文。
本案經檢察官杜慧玲到庭執行職務。
中    華    民    國    98    年    7     月     1    日
                  刑事第十庭    法  官  呂煜仁
上正本證明與原本無異。
如不服本判決應於收受送達後10日內向本院提出上訴書狀，並應
敘述具體理由；其未敘述上訴理由者，應於上訴期間屆滿後20日
內向本院補提理由書（均須按他造當事人之人數附繕本）「切勿
逕送上級法院」。
                                書記官  曹尚卿
中    華    民    國    98    年    7     月    1     日
附錄本案論罪科刑法條全文：
中華民國刑法第320條
（普通竊盜罪、竊佔罪）
意圖為自己或第三人不法之所有，而竊取他人之動產者，為竊盜
罪，處5年以下有期徒刑、拘役或5百元以下罰金。
意圖為自己或第三人不法之利益，而竊佔他人之不動產者，依前
項之規定處斷。
前二項之未遂犯罰之。


司法院資訊處製作；財團法人民間司法改革基金會備份。
